---
title: "NBA STATS. Función 1"
author: "Lucas"
date: "2025-04-09"
output: html_document
---

Función principal scraper
```{r}
library(reticulate)

# Importar módulos de la API
nba_api <- import("nba_api.stats.endpoints")
common <- import("nba_api.stats.static.players")
Sys.sleep(2)

get_all_player_stats <- function(player_name) {
  cat("🔍 Buscando jugador:", player_name, "\n")
  
  # Buscar jugador por nombre exacto
  player_list <- common$get_players()
  player <- Filter(function(p) tolower(p$full_name) == tolower(player_name), player_list)
  
  if (length(player) == 0) {
    cat("❌ Jugador no encontrado.\n")
    return(NULL)
  }
  
  player_id <- player[[1]]$id
  cat("✅ Encontrado:", player[[1]]$full_name, "- ID:", player_id, "\n")
  Sys.sleep(1)
  
  # Obtener estadísticas
  cat("📊 Descargando estadísticas...\n")
  stats <- nba_api$playercareerstats$PlayerCareerStats(player_id = player_id)
  py_stats <- stats$get_data_frames()
  
  # Convertir a R data.frames
  stats_list <- lapply(py_stats, py_to_r)
  
  # Asignar nombres según lo que devuelve (puede variar por jugador)
  names(stats_list) <- c("regular_season", "playoffs", "career_totals")[1:length(stats_list)]
  
  cat("✅ Estadísticas descargadas:\n")
  print(names(stats_list))
  
  return(stats_list)
}
```


Imprimir tablas estadísticas de un jugador concreto divididas por temporada regular, playoffs y globales.
```{r}
stats <- get_all_player_stats("LeBron James")

# Acceder a cada sección
regular <- stats$regular_season
playoffs <- stats$playoffs
career_totals <- stats$career_totals  # Puede no existir para todos

# Mostrarlas completas
print("📊 Temporada regular:")
print(regular)

print("🏆 Playoffs:")
print(playoffs)

if (!is.null(career_totals)) {
  print("📈 Totales de carrera:")
  print(career_totals)
}
```



Seleccionar columnas determinadas del dataframe de estadísticas del jugador
```{r}
# Supongamos que ya tienes el dataframe regular
stats <- get_all_player_stats("LeBron James")
regular <- stats$regular_season

# Seleccionamos columnas específicas
selected_columns <- regular[c("SEASON_ID","TEAM_ABBREVIATION","PLAYER_AGE","GP","GS","MIN","FGM","FGA","FG_PCT","FG3M","FG3A","FG3_PCT","FTM","FTA","FT_PCT","OREB","DREB","REB", "AST", "STL","TOV","PF","PTS")]

# Convertimos a vectores
temporada <- selected_columns$SEASON_ID
equipo <- selected_columns$TEAM_ABBREVIATION
edad <- selected_columns$PLAYER_AGE
partidos_jugados <- selected_columns$GP
titularidades <- selected_columns$GS
minutos <- selected_columns$MIN
tiros_campo_anotados <- selected_columns$FGM
tiros_campo_intentados <- selected_columns$FGA
tiros_campo_porcentaje <- selected_columns$FG_PCT
triples_anotados <- selected_columns$FG3M
triples_intentados <- selected_columns$FG3A
triples_porcentaje <- selected_columns$FG3_PCT
tl_anotados <- selected_columns$FTM
tl_intentados <- selected_columns$FTA
tl_porcentaje <- selected_columns$FT_PCT
rebotes_ofensivos <- selected_columns$OREB
rebotes_defensivos <- selected_columns$DREB
rebotes <- selected_columns$REB
asistencias <- selected_columns$AST
robos <- selected_columns$STL
perdidas <- selected_columns$TOV
faltas_personales <- selected_columns$PF
puntos <- selected_columns$PTS

# Imprimir los resultados por separado

# print(rebotes)
# print(asistencias)
# print(robos)
# print(temporada)
# print(puntos)
# ...
```
# JUGADORES INDIVIDUALES

## LeBron James

### Puntos por temporada de LeBron James
```{r}
temporadas = c(2003, 2004, 2005, 2006, 2007, 2008, 2009, 2010, 2011, 2012, 2013, 2014, 2015, 2016, 2017, 2018, 2019, 2020, 2021, 2022, 2023, 2024) # las temporadas están introducidas a mano porque en el data frame están es str y en formato yyyy-yy.
plot(temporadas, puntos, type = "b", main = "Puntos por temporada de LeBron James", xlab = "Temporadas", ylab = "Puntos", col = "darkred", lwd = 2, ylim = c(0,3000), xlim = c(2000,2025), pch=21, bg="red", bty="n")
grid()
```
### Porcentaje de tiro en cada temporada
```{r}
plot(temporadas, tiros_campo_porcentaje, type = "b", main = "Porcentaje tiros de campo por temporada de LeBron James", xlab = "Temporadas", ylab = "Porcentaje", col = "blue", lwd = 2,ylim=c(0.3,0.65), xlim = c(2000,2025), pch=21, bg="lightblue", bty="n")
grid()
```



### Relación triples intentados contra triples anotados
```{r}
plot(temporadas, triples_intentados,type = "b", main = "Relación triples intentados vs triples anotados de LeBron James", xlab = "Temporadas", ylab = "Triples", col = "darkred", lwd = 2,ylim = c(0,500), xlim = c(2000,2025), pch=21, bg="red", bty="n")
points(temporadas, triples_anotados, type = "b", col = "blue", lwd = 2, pch=21, bg="lightblue", bty="n")
legend("topleft", c("Triples intentados","Triples anotados"), pch=c(21,21), col=c("red","blue"))

```



### Relación tiros de campo intentados contra tiros anotados 
```{r}
plot(temporadas, tiros_campo_intentados,type = "b", main = "Relación tiros de campo intentados vs tiros anotados de LeBron James", xlab = "Temporadas", ylab = "Tiros de campo", col = "darkred", lwd = 2,ylim = c(0,2000), xlim = c(2000,2025), pch=21, bg="red", bty="n")
points(temporadas, tiros_campo_anotados, type = "b", col = "blue", lwd = 2, pch=21, bg="lightblue", bty="n")
legend("bottomleft", c("Tiros intentados","Tiros anotados"), pch=c(21,21), col=c("red","blue"))

```



### Porcentajes de tiro
```{r}
plot(temporadas, tiros_campo_porcentaje,type = "b", main = "Porcentajes de tiro de LeBron James", xlab = "Temporadas", ylab = "Porcentajes", col = "darkred", lwd = 2,ylim = c(0.2,0.8), xlim = c(2000,2025), pch=21, bg="red", bty="n")
points(temporadas, triples_porcentaje, type = "b", col = "blue", lwd = 2, pch=21, bg="lightblue", bty="n")
points(temporadas, tl_porcentaje, type = "b", col = "orange", lwd = 2, pch=21, bg="yellow", bty="n")
legend("topleft", c("% Tiros libres","% Tiros de campo","% Triples"), pch=c(21,21,21), col=c("orange","red","blue"))

```




## Nikola Jokic

```{r}
stats <- get_all_player_stats("Nikola Jokić")

# Acceder a cada sección
regular <- stats$regular_season
playoffs <- stats$playoffs
career_totals <- stats$career_totals  # Puede no existir para todos

# Mostrarlas completas
print("📊 Temporada regular:")
print(regular)

print("🏆 Playoffs:")
print(playoffs)

if (!is.null(career_totals)) {
  print("📈 Totales de carrera:")
  print(career_totals)
}
```

Seleccionar columnas determinadas del dataframe de estadísticas del jugador
```{r}
# Supongamos que ya tienes el dataframe regular
stats <- get_all_player_stats("Nikola Jokić")
regular <- stats$regular_season

# Seleccionamos columnas específicas
selected_columns <- regular[c("SEASON_ID","TEAM_ABBREVIATION","PLAYER_AGE","GP","GS","MIN","FGM","FGA","FG_PCT","FG3M","FG3A","FG3_PCT","FTM","FTA","FT_PCT","OREB","DREB","REB", "AST", "STL","TOV","PF","PTS")]

# Convertimos a vectores
temporada <- selected_columns$SEASON_ID
equipo <- selected_columns$TEAM_ABBREVIATION
edad <- selected_columns$PLAYER_AGE
partidos_jugados <- selected_columns$GP
titularidades <- selected_columns$GS
minutos <- selected_columns$MIN
tiros_campo_anotados <- selected_columns$FGM
tiros_campo_intentados <- selected_columns$FGA
tiros_campo_porcentaje <- selected_columns$FG_PCT
triples_anotados <- selected_columns$FG3M
triples_intentados <- selected_columns$FG3A
triples_porcentaje <- selected_columns$FG3_PCT
tl_anotados <- selected_columns$FTM
tl_intentados <- selected_columns$FTA
tl_porcentaje <- selected_columns$FT_PCT
rebotes_ofensivos <- selected_columns$OREB
rebotes_defensivos <- selected_columns$DREB
rebotes <- selected_columns$REB
asistencias <- selected_columns$AST
robos <- selected_columns$STL
perdidas <- selected_columns$TOV
faltas_personales <- selected_columns$PF
puntos <- selected_columns$PTS
```



### Puntos, rebotes y asistencias
```{r}
temporadas_jokic=c(2015, 2016, 2017, 2018, 2019, 2020, 2021, 2022, 2023, 2024)
plot(temporadas_jokic, puntos, type = "b", main = "Puntos, rebotes y asistencias de Nikola Jokić", xlab = "Temporadas", ylab = "Puntos, rebotes y asistencias", col = "darkred", lwd = 2,ylim = c(0,2200), xlim = c(2014,2025), pch=21, bg="red", bty="n")
points(temporadas_jokic, asistencias, type = "b", col = "blue", lwd = 2, pch=21, bg="lightblue", bty="n")
points(temporadas_jokic, rebotes, type = "b", col = "orange", lwd = 2, pch=21, bg="yellow", bty="n")
legend("topleft", c("Puntos","Rebotes","Asistencias"), pch=c(21,21,21), col=c("red","orange","blue"))
text(temporadas_jokic, puntos, c("","","","","","MVP","MVP","","MVP",""), cex=0.7, pos=3, col="blue")
grid()
```



### Regresión lineal minutos/puntos
```{r}
plot(minutos, puntos, type = "p", main = "Regresión lineal minutos/puntos por temporada de Nikola Jokić", xlab = "Minutos", ylab = "Puntos", col = "darkred", lwd = 2,ylim = c(800,2150), xlim = c(1750,2800), pch=21, bg="red", bty="n")
text(minutos, puntos, temporadas_jokic, cex=0.6, pos=3, col="blue")
grid()

# Regresión lineal
n=length(minutos)
minutosbar=mean(minutos)
puntosbar=mean(puntos)
medias=c(minutosbar,puntosbar)
round(medias,3)

reg.lin=lm(puntos~minutos) # lm función de R para hacer regresión lineal
summary(reg.lin)
abline(reg.lin, col="Red")
```

Coeficientes de la recta de regresión: alfa = -1439.7874 y beta = 1.2976
El alfa me da raro.
El beta representa que por cada minuto jugado el jugador anota 1.29 puntos
¿Qué representa el alfa?
¿El r cuadrado = 0.7867 representa un buen ajuste?

El modelo en su forma reparametrizada es: y = puntosbar(1614.6) + 1.2976 * (x - minutosbar(2353.8))

Posteriori de alfa y beta(código copiado de la práctica)
```{r}
SSx=sum((minutos-minutosbar)^2)
SSxy=sum((minutos-minutosbar)*(puntos-puntosbar))
betahat=SSxy/SSx
sigma2=sum((puntos-(puntosbar+betahat*(minutos-minutosbar)))^2)/(n-2)
#parámetros a posteriori para beta
beta_1=betahat
sigma12_beta=sigma2/SSx
cat("Parámetros a posteriori:\npara beta: media",round(beta_1,3),"varianza",round(sigma12_beta,3))
#parámetros a posteriori para alfa_xbar
alfa_1=mean(puntos)
sigma12_alfa=sigma2/n
cat("\npara alfa_xbar: media",round(alfa_1,3),"varianza",round(sigma12_alfa,3))
```

Intervalos de credibilidad para alfa y beta
```{r}
ext_inf_alfa=alfa_1+qt(0.025,n-2)*sqrt(sigma12_alfa)
ext_sup_alfa=alfa_1-qt(0.025,n-2)*sqrt(sigma12_alfa)
int_alfa=c(ext_inf_alfa, ext_sup_alfa)
cat("IC(alfa_xbar):",round(int_alfa,4))

ext_inf_beta=beta_1+qt(0.025,n-2)*sqrt(sigma12_beta)
ext_sup_beta=beta_1-qt(0.025,n-2)*sqrt(sigma12_beta)
int_beta=c(ext_inf_beta,ext_sup_beta)
cat("\nIC(beta):",round(int_beta,4))

confint(reg.lin,level=0.95)
```

Intervalos recta normalizada:
```{r}
x1=minutos-minutosbar
recta=lm(puntos~x1)
confint(recta,level=0.95)
```



Predictiva:
```{r}
minutos_prox_temporada=2520
mu_pred=alfa_1+beta_1*(minutos_prox_temporada-minutosbar)
sigma2_pred=sigma12_alfa+sigma12_beta*(minutos_prox_temporada-minutosbar)^2 + sigma2
cat("Puntos predichos para la próxima temporada:",round(mu_pred,3))

alpha=0.85
lb_pred=mu_pred+qt(alpha/2,n-2)*sqrt(sigma2_pred)
ub_pred=mu_pred-qt(alpha/2,n-2)*sqrt(sigma2_pred)
int_pred=c(lb_pred,ub_pred)
cat("\nInt. predictivo(95%):",round(int_pred,3))
```


# Curry vs Ray Allen

```{r}
stats <- get_all_player_stats("Stephen Curry")
regular_curry <- stats$regular_season
print(regular_curry)
stats <- get_all_player_stats("Ray Allen")
regular_ray <- stats$regular_season
print(regular_ray)
```
```{r}
selected_columns <- regular_curry[c("FG3M","FG3A","FG3_PCT")]
c.triples_anotados <- selected_columns$FG3M
c.triples_intentados <- selected_columns$FG3A
c.triples_porcentaje <- selected_columns$FG3_PCT
selected_columns <- regular_ray[c("FG3M","FG3A","FG3_PCT")]
r.triples_anotados <- selected_columns$FG3M
r.triples_intentados <- selected_columns$FG3A
r.triples_porcentaje <- selected_columns$FG3_PCT

plot(c.triples_intentados, c.triples_anotados, type = "p", main = "Regresión lineal triples intentados/anotados Stephen Curry vs Ray Allen", xlab = "Intentos cada temporada", ylab = "Aciertos", xlim = c(0,1000), col = "darkred", lwd = 2,ylim = c(0,500), pch=21, bg="red", bty="n")
points(r.triples_intentados, r.triples_anotados, type = "p", col = "blue", lwd = 2, pch=21, bg="lightblue", bty="n")
grid()
reg.curry=lm(c.triples_anotados~c.triples_intentados)
reg.ray=lm(r.triples_anotados~r.triples_intentados)
abline(reg.curry, col="Red")
abline(reg.ray, col="Blue")
legend("topleft", c("Stephen Curry","Ray Allen"), pch=c(21,21), col=c("red","blue"))
```




```{r}

```





```{r}

```




```{r}

```



```{r}

```




```{r}

```










